【裁判字號】    95,毒抗,286
【裁判日期】    950612
【裁判案由】    毒品危害防制條例
【裁判全文】
臺灣高等法院刑事裁定           95年度毒抗字第286號
抗  告  人
即  被  告  甲○○
上列抗告人因違反毒品危害防制條例案件，不服臺灣臺北地方法
院中華民國95年5月5日裁定（95年度毒更(一)字第8號），提起抗
告，本院裁定如下：
    主  文
抗告駁回。
    理  由
一、原裁定意旨略以：
  (一)抗告人即被告甲○○曾因施用毒品案件，經執行觀察、勒戒
    後，認無繼續施用毒品之傾向，於民國八十八年一月七日釋
    放出所，嗣又因施用毒品案件，經依八十八年度毒聲字第二
    一八三號裁定執行觀察、勒戒後，認無繼續施用毒品之傾向
    ，於八十九年四月五日釋放出所，由臺灣宜蘭地方法院檢察
    署檢察官於八十九年四月十日以八十九年度毒偵字第三六號
    為不起訴處分，竟於該次觀察、勒戒執行完畢釋放逾五年後
    ，基於概括犯意，自九十四年九月初起，迄同月三十日八時
    止，在臺北市中山區○○○路○段一０八號三樓之四其朋友
    宋佳榆住處，連續施用第二級毒品安非他命三、四次，嗣於
    同年九月三十日十三時五十分許，在上址為警查獲。而被告
    甲○○確有上開施用安非他命毒品之情事，業據同案被查獲
    之宋佳榆指陳明確，被告為警查獲後之尿液，經檢驗結果亦
    呈安非他命類藥物陽性反應，復有台灣檢驗科技股份有限公
    司濫用藥物尿液檢驗報告可佐，故綜以上情，認檢察官依毒
    品危害防制條例第二十條第一項、觀察勒戒處分執行條例第
    三條第一項之規定，聲請裁定將被告送勒戒處所觀察勒戒為
    有理由，應予准許。
  (二)至於被告甲○○另於九十四年八月二十四日一時四十七分許
    為警採尿回溯九十六小時內某時，在不詳處所施用第二級毒
    品安非他命，於同月二十三日二十三時十分許，在國道三號
    公路北向四十六公里處為警查獲，經依臺灣臺北地方法院九
    十四年度毒聲字第七九七號裁定，於九十五年一月二十八日
    入臺灣臺北看守所附設勒戒處所執行觀察勒戒後，認有繼續
    施用毒品傾向，復依九十五年度毒聲字第二三七號裁定於同
    年四月十四日起執行強制戒治，現正執行中等情，有本院被
    告前案紀錄表及各該刑事裁定附卷可稽，被告於不同時間所
    犯具連續犯關係之施用毒品案件，雖曾經檢察官就犯罪事實
    之一部聲請觀察、勒戒，並已依臺灣臺北地方法院上開九十
    四年度毒聲字第七九七號、九十五年度毒聲字第二三七號裁
    定執行觀察、勒戒及強制戒治在案，惟本件聲請既符合毒品
    危害防制條例第二十條第一項、第三項規定之要件，仍應予
    以准許，不受前案觀察勒戒及強制戒治裁定、執行之影響等
    語。
二、抗告意旨略以：被告已因前案受強制戒治中，與本件之裁定
    顯有重覆，被告恐因本裁定而受到重覆執行之不利益，爰提
    起抗告云云。
三、按宣告多數保安處分者，期間相同者，執行其一；期間不同
    者，僅就其中最長期間執行之，保安處分執行法第四條之一
    有明文規定。是該案縱經法院另為觀察、勒戒及強制戒治之
    裁定，此亦係檢察官如何應依保安處分執行法第四條之一之
    規定執行其一之問題，並不影響本件之檢察官聲請及原審裁
    定之合法性。而抗告意旨所稱，即與本件檢察官聲請觀察、
    勒戒之適法性無關，抗告意旨非有理由。
四、綜上，被告確有施用第一級毒品海洛因之犯行，業經原審認
    定如前載理由，本院經核尚無不當，從而，檢察官聲請法院
    將被告送勒戒處所觀察、勒戒，於法有據。原審法院因而准
    許檢察官之聲請，依毒品危害防制條例第二十條第一項，觀
    察勒戒處分執行條例第三條第一項之規定，裁定被告應送勒
    戒處所觀察、勒戒，亦無不當。被告提起本件抗告為無理由
    ，應予駁回。
據上論斷，應依刑事訴訟法第四百十二條，裁定如主文。
中    華    民    國     95    年    6    月    12    日
                  刑事第十八庭審判長法  官  溫耀源
                                    法  官  邱同印
                                    法  官  段景榕
以上正本證明與原本無異。
不得再抗告。
                                    書記官  陳靜姿
中    華    民    國     95    年    6    月    14     日


司法院資訊處製作；財團法人民間司法改革基金會備份。
